【裁判字號】    99,裁,157
【裁判日期】    990121
【裁判案由】    聲請假處分
【裁判全文】
最  高  行  政  法  院  裁  定
                                       99年度裁字第157號
抗  告  人  甲○○
上列抗告人因聲請假處分事件，對於中華民國98年12月30日臺北
高等行政法院98年度全字第117號裁定，提起抗告，本院裁定如
下︰
    主  文
抗告駁回。
抗告訴訟費用由抗告人負擔。
    理  由
一、按抗告法院認抗告為不合法或無理由者，應為駁回抗告之裁
    定。
二、本件抗告人為臺灣臺北地方法院(下稱臺北地院)民事執行處
    相對人辦理民國97年度執字第89502號民事強制執行事件之
    債務人，以該執行事件進行中拍賣抗告人所有不動產(建物:
    台北市○○區○○街73巷56弄29號3樓，土地:萬大段一小段
    518地號，持分83/768)程序有重大瑕疵為由，提出異議，經
    臺北地院於98年11月26日以97年度執字第89502號裁定駁回
    ，抗告人不服，於98年12月9日提起抗告，臺北地院民事執
    行處未待抗告確定，竟於98年12月14日發執行命令，定於99
    年1月11日上午9時50分赴現場履勘。為避免抗告程序未終結
    確定前已發生「所有權移轉」及「點交」之重大損害發生，
    遂依行政訴訟法第298條第2項規定，向原裁定法院提出本件
    聲請，請准於抗告人終局裁定確定前，維持現行不動產不點
    交之暫時狀態。原裁定以：民事強制執行程序，依強制執行
    法規定，此外，準用民事訴訟法之規定（參照強制執行法第
    30條之1）。當事人對於民事強制執行有所不服，無論為聲
    請或聲明異議或提起異議之訴，均由執行法院或其上級民事
    法院裁判，行政法院並無受理訴訟之權限。本件抗告人係對
    於上開民事強制執行之拍賣程序有所爭執，原裁定法院自無
    受理其訴訟之權限。抗告人忽略本件爭執為民事強制執行所
    由生，本質上為私權事項之爭執，非公法上爭議，依行政訴
    訟法第298條第2項規定，提起本件聲請，容有未洽。因依行
    政訴訟法第12條之2第2項之規定，將本件移送於有受理訴訟
    權限之臺北地院。
三、抗告意旨略謂：抗告人前已依民事訴訟法第538條第1項之規
    定向臺北地院聲請「定暫時狀態之假處分」，經該院以94年
    度裁全法卯字第7204號裁定駁回聲請後，抗告人不服，於98
    年12月24日向臺灣高等法院提起抗告，為恐該民事抗告程序
    之裁定未確定前，臺北地院民事執行處98年12月14日所發執
    行命令生效，因而提起抗告，求為廢棄原裁定，並為定暫時
    狀態之處分云云，本院經核原裁定並無不合，抗告人對於原
    裁定究竟如何違法或不當，於所提「行政訴訟暫時狀態假處
    分抗告狀」內均未置一詞，抗告意旨徒執前詞，求予廢棄原
    裁定，難認抗告為有理由，應予駁回。
四、據上論結，本件抗告為無理由。依行政訴訟法第104條、民
    事訴訟法第95條、第78條，裁定如主文。
中    華    民    國    99    年    1     月    21    日
                    最高行政法院第五庭
                        審判長法官  鄭  忠  仁
                              法官  張  瓊  文
                              法官  黃  秋  鴻
                              法官  吳  東  都
                              法官  陳  金  圍
以  上  正  本  證  明  與  原  本  無  異
中    華    民    國    99    年    1     月    22    日
                              書記官  王  福  瀛


司法院資訊處製作；財團法人民間司法改革基金會備份。
